【裁判字號】    95,易緝,43
【裁判日期】    950503
【裁判案由】    竊盜
【裁判全文】
臺灣桃園地方法院刑事判決              95年度易緝字第43號
公  訴  人  臺灣桃園地方法院檢察署檢察官
被      告  乙○○
                    （另案羈押在臺灣士林看守所）
上列被告因竊盜案件，經檢察官提起公訴（94年度偵字第4396號
）及移送併案審理（臺灣板橋地方法院檢察署94年度偵字第8321
號），經被告為有罪之陳述，由本院合議庭裁定改由受命法官依
簡式審判程序獨任審理，茲判決如下：
    主  文
乙○○連續攜帶兇器，毀壞門扇於夜間侵入住宅竊盜，累犯，處
有期徒刑拾月。扣案之鉗子壹支，沒收。
    事  實
一、乙○○前因偽造有價證券、竊盜案件，分別經臺灣士林地方
    法院以86年度訴字第554 號、86年度易字第2838號，判處有
    期徒刑1 年4 月、7 月，偽造有價證券部分經臺灣高等法院
    以87年上訴字第2283號駁回上訴後確定，竊盜部分撤回上訴
    後確定，2 罪經臺灣高等法院於民國88年2 月22日以88年聲
    字第198 號定應執行有期徒刑1 年10月，並於89年7 月4 日
    縮短刑期假釋付保護管束，並於90年1 月8 日保護管束期滿
    假釋未經撤銷，視為執行完畢。猶不知悔改，因缺錢花用，
    竟基於意圖為自己不法所有之竊盜概括犯意，連續為下列竊
    盜行為：
  (一)於93年11月10日13時22分許，至甲○○位在臺北縣泰山鄉
      ○○路○ 段157 號6 樓住處，踰越該屋未上鎖而屬安全設
      備之窗戶進入屋內，竊取甲○○所有手提電腦1 台、電腦
      周邊配備1 組、電視盒1 台、USB 盒轉接器1 台、電子辭
      典1 台（總價值約新臺幣（下同）61,000元），得手後在
      跳蚤市場出售所得款項供己花用殆盡。嗣經警採得乙○○
      在現場所遺留指紋而查獲。
  (二)復於94年1 月1 日日沒後後之夜間22時許，持其所有足供
      兇器使用之鉗子1 支，破壞桃園縣蘆竹鄉○○路317 號丁○○住宅兼經營「瑞豐建材行」屬門扇一部之之門鎖，侵
      入該住宅內竊取現金7,000 元及大門、汽車、機車鑰匙各
      1 支。嗣於94年2 月20日16時50分許，噴燈燒破丙○○位
      在桃園縣中壢市○○街84號4 樓住處紗門（毀損部分未據
      告訴），正欲以角尺1 支、鐵線1 條準備破壞門鎖之際，
      為丙○○發現而報警（此部分尚不構成犯罪，詳如後述）
      ，嗣由趕赴現場圍捕之警員所逮捕，並在其所駕駛之3T
      -3905 號自小客車內扣得其所有供犯罪所用之鉗子1 支。
二、案經桃園縣政府警察局中壢分局報請臺灣桃園地方法院檢察
    官偵查起訴，暨經臺北縣政府警察局新莊分局報請臺灣板橋
    地方法院檢察官移送併案審理。
    理  由
壹、程序部分：
    本件被告乙○○所犯並非死刑、無期徒刑、最輕本刑為3 年
    以上有期徒刑之罪或高等法院管轄第一審案件，而於準備程
    序進行中，被告先就被訴事實為有罪之陳述，經本院告知簡
    式審判程序之旨，並聽取公訴人、被告之意見後，由本院合
    議庭以裁定由受命法官獨任進行簡式審判程序，核先敘明。
貳、實體部分：
一、認定被告有罪所憑之證據及理由：
    上揭犯罪事實，業據被告乙○○迭於警詢、偵查及本院行準
    備程序、審理時坦承不諱，核與被害人甲○○、陳美玉於警
    詢時之指述相符，並有內政部警政署刑事警察局鑑驗書、贓
    物認領保管單各1 紙在卷可稽，此外，並扣得鉗子1 支可資
    佐證，被告上開任意性自白，核與事證相符，足堪採信。是
    本件事證明確，被告犯行已堪認定。
二、查扣案之鉗子係屬質地堅硬之金屬材質，若持以揮擊，客觀
    上均足以對人之生命、身體、安全構成威脅，具有危險性，
    應屬兇器之性質。又刑法第321 條第1 項第2 款所謂「其他
    安全設備」，係指具有隔絕防閑作用，並固定於土地上之建
    築物或工作物之安全設備，依照社會通常觀念足認為防盜之
    設備而言。核被告所為上揭事實欄一 (一)之 行為，係犯刑
    法第321 條第1 項第2 款之踰越安全設備竊盜罪；其所為上
    揭事實欄一 (二)之 行為，係犯刑法第321 條第1 項第1 款
    、第3 款之攜帶兇器，夜間侵入住宅竊盜罪（起訴書漏未記
    載第1 款）。其先後2 次竊盜之犯行，因時間緊接，所犯為
    構成要件相同之罪，顯係基於概括之犯意反覆為之，為連續
    犯，應依刑法第56條之規定，論以1 罪，並依法加重其刑。
    。公訴人於被告之上開竊盜犯行，雖僅就事實欄一 (二)之
    犯行提起公訴，然檢察官就犯罪事實一部起訴者，其效力及
    於全部，本件被告就事實欄一(一)之竊盜犯行，與經檢察官
    起訴並論罪科刑之竊盜部分，有連續犯之關係，已如前述，
    本院自應就前開屬於裁判上一罪之該部分一併加以裁判。又
    查被告前因偽造有價證券、竊盜案件，分別經臺灣士林地方
    法院以86年度訴字第554 號、86年度易字第2838號，判處有
    期徒刑1 年4 月、7 月，偽造有價證券部分經臺灣高等法院
    以87年上訴字第2283號駁回上訴後確定，竊盜部分撤回上訴
    後確定，2 罪經臺灣高等法院於民國88年2 月22日以88年聲
    字第198 號定應執行有期徒刑1 年10月，並於89年7 月4 日
    縮短刑期假釋付保護管束，並於90年1 月8 日保護管束期滿
    假釋未經撤銷，視為執行完畢，此有臺灣高等法院被告全國
    前案紀錄表1 份在卷可稽，其於有期徒刑執行完畢後，5 年
    以內再犯本件有期徒刑以上之罪，為累犯，應加重其刑，並
    依法遞加重之。爰審酌被告不思以正當方法賺取所需，而行
    竊之方法、手段，所對於他人財產、身體、生命之危害頗為
    嚴重，另參以其生活狀況、智識程度、素行及犯後坦承犯行
    之態度等一切情狀，量處如主文所示之刑，以示懲儆。扣案
    之鉗子1 支，為被告所有供本件行竊之用，業據被告陳述明
    確，爰依刑法第38條第1 項第2 款規定宣告沒收。另扣案之
    鐵撬、角尺、扳手各1 支、噴燈1 組、不鏽鋼片3 片、鋼線
    1 條、電動砂輪機1 組、鑰匙9 付，雖係被告所有，然無證
    據證明係供本件犯罪所用，故不為沒收之諭知，附此敘明。
三、不另為無罪之諭知：
    至檢察官雖認被告於94年2 月20日16時50分許，以噴燈燒破
    丙○○位在桃園縣中壢市○○街84號4 樓住處紗門，正欲以
    角尺1 支、鐵線1 條準備破壞門鎖進入竊盜之際，為丙○○
    發現而報警，嗣由趕赴現場圍捕之警員所逮捕，此部分所為
    亦涉犯加重竊盜未遂罪云云。惟：
  (一)按刑法上之未遂犯，必須已著手於犯罪行為之實行而不遂
      ，始能成立，此在刑法第25條第1 項規定甚明，同法第32
      1 之竊盜罪，為第320 條之加重條文，自係以竊取他人之
      物為其犯罪行為之實行，刑法第321 條第1 項各款所列情
      形，乃竊盜之加重要件，行為人是否構成該條項之犯罪，
      仍應視行為人已否著手實施同法第320 條之竊盜行為而定
      。而竊盜行為之著手，係以已否開始財物之搜尋為要件，
      若行為人僅著手於刑法第321 條第1 項各款所列之加重要
      件行為，而尚未為竊盜行為之著手者，仍不能以該條竊盜
      罪之未遂犯論科。
  (二)查本件被告固坦承確有檢察官所訴之行為，且有被害人丙○○於警詢之指述，足以認定該事實，然被告此部分行為
      既尚未進入被害人丙○○之屋內，當尚未開始搜尋財物，
      揆諸前開說明，被告此部分行為自尚未構成竊盜犯罪甚明
      ；是以此部分本應為被告無罪之諭知，惟檢察官認此部分
      與前開起訴並論罪科刑部分具有連續犯之裁判上一罪關係
      ，爰不另為無罪之諭知。
據上論斷，應依刑事訴訟法第273 條之1 第1 項、第299 條第1
項前段，刑法第56條、第321 條第1 項第1 款、第2 款、第3 款
、第47條條、第38條第1 項第2 款，判決如主文。
本案經檢察官蔡孟利到庭執行職務。
中    華    民    國    95    年    5     月    3     日
                  刑事第一庭  法  官  朱美璘
以上正本證明與原本無異
如不服本判決書應於送達後10日內向本院提出上訴狀
                              書記官  楊鳳滿
中    華    民    國    95    年    5     月    4     日
附錄本案論罪科刑法條：
刑法第321條
犯竊盜罪而有左列情形之一者，處六月以上、五年以下有期徒刑
：
一  於夜間侵入住宅或有人居住之建築物、船艦或隱匿其內而犯
    之者。
二  毀越門扇、牆垣或其他安全設備而犯之者。
三  攜帶兇器而犯之者。
四  結夥三人以上而犯之者。
五  乘火災、水災或其他災害之際而犯之者。
六  在車站或埠頭而犯之者。
前項之未遂犯罰之。


司法院資訊處製作；財團法人民間司法改革基金會備份。
